tr: Spor Malzemeleri > Spor Ekipmanları > Eskrim > Eskrim Silahları: Eskrim Epeleri; Eskrim Folyo Bıçakları; Eskrim flöreleri; Eskrim Alıştırma Kılıçları; Eskrim Kılıçları
da: Sportsartikler > Atletik > Fægtning > Fægtevåben: Fægte-epeer; Fægtefolieblade; Fleuretter til fægtning; Fægtetræningssværd; Fægtesabler
bg-BG: Спортни стоки > Спортни занимания > Фехтовка > Оръжия за фехтовка: Шпаги за фехтовка; Рапири за фехтовка; Фолиа за фехтовка; Саби за тренировка за фехтовка; Саби за фехтовка
pl: Sprzęt sportowy > Sport > Szermierka > Broń do szermierki: Szpady; Brzeszczoty szermiercze; Florety szermiercze; Szable treningowe; Szable do szermierki
fr: Équipements sportifs > Divers sports > Escrime > Armes d'escrime: Épées d'escrime; Lames de fleuret d'escrime; Fleurets d'escrime; Épées d'entraînement d'escrime; Sabres d'escrime
es: Equipamiento deportivo > Equipamiento para atletismo > Esgrima > Armas de esgrima: Espadas de esgrima; Cuchillas de florete para esgrima; Floretes de esgrima; Espadas de práctica de esgrima; Sables de esgrima
pt-BR: Artigos esportivos > Artigos para prática de esportes > Esgrima > Armas de esgrima: Espadas de esgrima; Lâminas de folha para esgrima; Floretes de esgrima; Espadas para prática de esgrima; Sabres de esgrima
cs: Sportovní potřeby > Atletické sporty > Šerm > Šermířské zbraně: Kordy pro sportovní šerm; Flerety pro sportovní šerm; Šermířské flerety; Tréninkové šermířské zbraně; Šavle pro sportovní šerm
fi: Urheilutarvikkeet > Urheilu > Miekkailu > Miekkailuaseet: Miekkailun kalvat; Miekkailun floretit; Floretit; Miekkailun harjoitusaseet; Miekkailun säilät
nb: Sportsutstyr > Friidrett > Fekting > Fektevåpen: Epeer for fekting; Folieblader for fekting; Fektefloretter; Øvingssverd for fekting; Fektesabler
th: อุปกรณ์กีฬา > การกีฬา > การฟันดาบ > ดาบสากล: ดาบเอเป้; ดาบฟอยล์; ดาบฟอยล์; ดาบสำหรับฝึกฟันดาบ; กระบี่สำหรับฟันดาบ
lt-LT: Sporto prekės > Atletika > Fechtavimas > Fechtavimo ginklai: Fechtavimo špagos; Fechtavimo rapyrų geležtės; Fechtavimo rapyros; Fechtavimo treniruočių kardai; Fechtavimo kardai
de: Sportartikel > Athletik > Fechten > Sportfechtwaffen: Fechtdegen; Fecht-Florettklingen; Fechtflorette; Fecht-Übungsschwerter; Fechtsäbel
it: Articoli sportivi > Sport > Scherma > Armi da scherma: Spade da scherma; Lame da scherma; Fioretti da scherma; Spade per esercitarsi nella scherma; Sciabole da scherma
sk-SK: Športový tovar > Atletika > Šerm > Šermiarske zbrane: Šermiarsky kord; Čepele fleretu; Fólie na šerm; Tréningové šermiarske meče; Šermiarske šable
sl-SI: Športna oprema > Šport > Sabljanje > Sabljaško orožje: Sablje; Floreti; Rezila za sabljanje; Vadbeni meči za sabljanje; Sablje za sabljanje
ko: 스포츠용품 > 운동 > 펜싱 > 펜싱 검: 펜싱 에페; 펜싱 포일 블레이드; 펜싱 플뢰레; 펜싱 연습용 검; 펜싱 사브르
el: Αθλητικά είδη > Αθλητισμός > Ξιφασκία > Όπλα ξιφασκίας: Ξίφη μονομαχίας; Λεπίδες μεμβράνης κοπής ξιφασκίας; Ξίφη ασκήσεως ξιφασκίας; Ξίφη προπόνησης ξιφασκίας; Σπάθες ξιφασκίας
sv: Sportartiklar > Idrott och sport > Fäktning > Fäktvapen: Fäktningsepéer; Florettblad; Florett; Övningssvärd för fäktning; Fäktsablar
nl: Sportartikelen > Lichaamssporten > Schermen > Schermwapens: Schermdegens; Schermfloretbladen; Floretten voor schermen; Schermoefenzwaarden; Schermsabels
pt-PT: Artigos de desporto > Atividade desportiva > Esgrima > Armas para esgrima: Espadas de esgrima; Lâminas de alumínio para esgrima; Floretes de esgrima; Espadas de treino para esgrima; Sabres de esgrima
hr-HR: Sportska oprema > Atletika > Mačevanje > Oružje za mačevanje: Mačevalački mačevi; Noževi za mačevanje; Noževi za mačevanje; Mačevi za vježbanje; Sablje
ro-RO: Articole sportive > Atletism > Scrimă > Arme pentru scrimă: Spade pentru scrimă; Florete pentru scrimă; Florete de scrimă; Săbii de antrenament scrimă; Săbii pentru scrimă
zh-CN: 体育用品 > 田径 > 击剑 > 击剑用剑: 击剑重剑; 击剑花剑; 击剑花剑; 击剑练习剑; 击剑长剑
ru: Спортивные товары > Соревновательный спорт > Фехтование > Оружие для фехтования: Шпаги для фехтования; Рапиры для фехтования; Фехтовальные рапиры; Тренировочные шпаги для фехтования; Сабли для фехтования
hu: Sportszerek > Atlétika > Vívás > Vívófegyverek: Vívó-párbajtőrök; Vívó-fóliapengék; Vívótőrök; Vívó-gyakorlókardok; Vívószablyák
zh-TW: 體育用品 > 競技體育 > 擊劍 > 擊劍武器: 擊劍重劍; 擊劍花劍刀片; 鈍劍; 擊劍練習劍; 擊劍軍刀
vi: Dụng cụ thể thao > Điền kinh > Đấu kiếm hiện đại > Kiếm đấu: Kiếm ba cạnh; Kiếm liễu; Kiếm liễu; Kiếm tập luyện đấu kiếm; Kiếm chém
ja: スポーツ用品 > スポーツ競技 > フェンシング用品 > フェンシング剣: フェンシングエペ; フェンシングフルーレブレード; フェンシングフルーレ; フェンシング練習用剣; フェンシングサーブル
en: Sporting Goods > Athletics > Fencing > Fencing Weapons: Fencing Epees; Fencing Foil Blades; Fencing Foils; Fencing Practice Swords; Fencing Sabres